臺灣屏東地方法院刑事裁定
111年度聲字第363號

聲明異議人
即  受刑人  邱永成



上列聲明異議人即受刑人因違反毒品危害防制條例等案件，對於
臺灣屏東地方檢察署檢察官執行之指揮（101年度執更字第899號
）聲明異議，本院裁定如下：
    主  文
聲明異議駁回。
    理  由
一、聲請意旨略以：聲明異議人即受刑人邱永成（下稱異議人）
    因違反毒品危害防制條例等案件，經本院以100年度訴字第4
    53號審理在案，異議人於民國100年7月12日自白犯罪，上開
    案件復於同年月25日宣判。異議人本件販賣毒品數量甚微，
    所得非鉅，且罹患第二型糖尿病併酮酸中毒及多項慢性疾病
    ，又施用毒品僅為減輕身體痛苦，非惡性重大之行為，然上
    開案件卻未適用毒品危害防制條例第17條第1項之規定予以
    減刑，是請求減輕其刑等語。
二、按受刑人或其法定代理人或配偶以檢察官執行之指揮為不當
    者，得向諭知該裁判之法院聲明異議，刑事訴訟法第484條
    定有明文。又執行機關對於審判機關所為之裁判，並無審查
    內容之權，故裁判是否違法，並非執行機關所得過問，是聲
    明異議之對象，應係檢察官之執行指揮行為，而非檢察官據
    以指揮執行之裁判，故所稱「檢察官執行之指揮不當」，係
    指檢察官有積極執行指揮之違法及其執行方法有不當等情形
    而言；檢察官如依確定判決、裁定指揮執行，即無執行之指
    揮違法或其執行方法不當之可言，至於原確定判決、裁定，
    是否有認定事實錯誤或違背法令之不當，應循再審或非常上
    訴程序以資救濟，尚無對之聲明異議之餘地。是倘受刑人並
    非針對檢察官執行之指揮認有不當，而係對檢察官執行指揮
    所依憑之刑事確定裁判不服，卻依前揭規定對該刑事確定裁
    判聲明異議者，即非適法（最高法院108年度台抗字第79號
    、109年台抗字第1510號裁定意旨參照）。
三、經查：　　
　㈠異議人前因違反毒品危害防制條例等案件，分別經本院以①10
    0年度訴字第232號判決判處有期徒刑1年，上訴後經臺灣高
    等法院高雄分院（下稱高雄高分院）以100年度上訴字第979
    號判決上訴駁回而確定；②100年度訴字第1123號判決判處應
    執行有期徒刑1年2月確定；③100年度訴字第1286號判決判處
    應執行有期徒刑1年2月確定；④100年度訴字第453號判決判
    處應執行有期徒刑20年，其中違反藥事法部分於100年9月20
    日判決確定，其餘部分上訴後經高雄高分院以100年度上訴
    字第1357號判決上訴駁回，復上訴後經最高法院以101年度
    台上字第733號判決上訴駁回而確定，上開案件復經本院以1
    01年度聲字第536號裁定應執行有期徒刑23年確定等情，有
    臺灣高等法院被告前案紀錄表在卷可憑。
　㈡前揭裁判既經確定，則執行檢察官據以為指揮執行，自難認
    檢察官執行之指揮有何違法或其執行方法不當之處。又本件
    聲明異議意旨，實非具體指摘本件執行檢察官有何積極執行
    指揮之違法，或其執行方法有何不當之處，而係對本院100
    年度訴字第453號判決有不適用法律之違誤，顯係對於已經
    確定之裁判再為實體爭執，基此，究非聲明異議程序可得審
    酌之事項，而係向最高法院提起非常上訴之範疇。從而，本
    件聲明異議為無理由，應予駁回。
四、依刑事訴訟法第486條，裁定如主文。　　
中　　華　　民　　國　　111 　年　　6 　　月　　23　　日
                  刑事第一庭    法  官  涂裕洪
以上正本證明與原本無異。
如不服本裁定，應於送達後5日內，向本院提出抗告狀。 
中　　華　　民　　國　　111 　年　　6 　　月　　23　　日
                                書記官  簡慧瑛